【裁判字號】    97,裁,3298
【裁判日期】    970626
【裁判案由】    補助費
【裁判全文】
最  高  行  政  法  院  裁  定
                                      97年度裁字第3298號
上  訴  人  甲○○
被 上訴 人  內政部警政署保安警察第四總隊
代  表  人  乙○○
上列當事人間補助費事件，上訴人對於中華民國95年8月2日臺中
高等行政法院95年度訴字第247號判決，提起上訴，本院裁定如
下：
    主  文
上訴駁回。
上訴審訴訟費用由上訴人負擔。
    理  由
一、按對於高等行政法院判決之上訴，非以其違背法令為理由，
    不得為之，行政訴訟法第242條定有明文。同法第243條第1
    項規定，判決不適用法規或適用不當者，為違背法令；而判
    決有第243條第2項所列各款情形之一者，其判決當然違背法
    令。又提起上訴，應以上訴狀表明上訴理由並應添具關於上
    訴理由之必要證據，復為同法第244條第1項第4款及第2項所
    明定。準此，當事人提起上訴，如以原審判決有行政訴訟法
    第243條第1項不適用法規或適用不當為理由時，其上訴狀應
    有具體之指摘，並揭示該法規之條項或其內容；如以原審判
    決有第243條第2項所列各款情形之當然違背法令為理由時，
    其上訴狀應揭示合於該款之事實。如上訴狀未依此項方法表
    明，即難認為已對原審判決之違背法令有具體之指摘，其上
    訴自難認為合法。
二、本件上訴人對於臺中高等行政法院判決上訴，雖以原判決違
    背法令為由，惟核其上訴理由狀所載內容，無非重述其在原
    審行政訴訟準備狀及辯論意旨狀相同之主張，並就原審駁斥
    其主張之理由，泛言原判決認定被上訴人民國94年2月17日
    保四後字第09400017201號函為觀念通知，並非行政處分；
    本件並無上訴人所指之信賴基礎存在及已認定上訴人為系爭
    眷舍合法現住人之授益性之行政處分，事後再撤銷行政處分
    情事，亦不生信賴保護問題等語，為不適用法規或適用不當
    及違反司法院釋字第525號解釋，或就原審取捨證據、認定
    事實之職權行使事項，任意指摘原審有未依卷證資料認定事
    實之違法，而未具體表明原判決所適用法規，究有如何不合
    於法律之規定，或有如何違背司法院解釋或本院判例之具體
    情事，及有如何合於行政訴訟法第243條第2項所列各款之情
    形，難認為已對原判決之違背法令有具體之指摘。依首揭規
    定及說明，其上訴自不合法，應予駁回。
三、依行政訴訟法第249條第1項前段、第104條、民事訴訟法第
    95條、第78條，裁定如主文。
中    華    民    國    97    年    6     月    26    日
                    最高行政法院第四庭
                        審判長法官  鍾  耀  光
                              法官  鄭  小  康
                              法官  姜  仁  脩
                              法官  王  德  麟
                              法官  黃  清  光
以  上  正  本  證  明  與  原  本  無  異
中    華    民    國    97    年    6     月    26    日
                              書記官  王  史  民


司法院資訊處製作；財團法人民間司法改革基金會備份。
